臺灣屏東地方法院裁定　　　　　　　　 110年度屏秩字第33號
移送機關　　屏東縣政府警察局里港分局

被移送人　　郭紘瑋　　男　49歲（出生日期及


上列被移送人因違反社會秩序維護法案件，經移送機關以中華民
國110年10月30日里警偵字第11032027400號移送書移送審理，本
院裁定如下：
    主    文
郭紘瑋無正當理由攜帶類似真槍之玩具槍，有危害安全之虞，處
罰鍰新臺幣參仟元。
扣案類似真槍之玩具槍壹把（含彈匣壹個）沒入。
    事實理由及證據
一、被移送人郭紘瑋於下列時、地有違反社會秩序維護法之行為
    ：
(一)時間：民國110年9月25日1時50分許。
(二)地點：屏東縣○○鄉○○村○○路000號（大統畜牧場）。
(三)行為：被移送人為大統畜牧場之警衛，其於前揭時、地巡邏
    時，發現有二名身分不詳之人於大統畜牧場中行竊。被移送
    人追出後，見大統畜牧場旁停放有發動中之自小客車，且該
    車內有二名身分不詳之男子，因誤認該二人為竊嫌，即持玩
    具槍命該二人離開車輛等待警方到場。
二、上開事實，有下列證據證明屬實：
(一)被移送人於警詢時之自白。
(二)屏東縣政府警察局里港分局勘查採證同意書、扣押筆錄、扣
    押物品目錄表、扣押物品收據、扣案之玩具槍壹把（含彈匣
    壹個）及玩具槍照片4張。
三、查本件係因移送機關於110年9月16日偵辦第三人曾偉倫之竊
    盜案件時，第三人曾偉倫向警方供稱其曾於110年6月12日前
    往大統畜牧場行竊，當時遭被移送人持槍攔停車輛等語，移
    送機關即通知被移送人至警局接受詢問。而被移送人於110
    年10月1日至移送機關製作調查筆錄時，除向移送機關坦承
    其確曾持玩具槍將第三人曾偉倫之車輛攔停外，亦曾於110
    年9月25日1時50分持玩具槍命乘坐於停放大統畜牧場外車輛
    中之二名男子下車（即上開一、(三)所述行為）。而本件移
    送機關之移送書中，關於行為時間欄位係記載「110年09月
    25日01時50分」，惟於行為事實欄位則係記載「行為人郭紘
    瑋（任職大統畜牧場警衛）於上述行為時、地，發現有不明
    人士（經查係曾偉倫）欲侵入渠所負責看守之廢棄養豬場行
    竊，遂持自行購得類似真槍之空氣槍，將證人曾偉倫攔下後
    報警……。」，顯有錯置行為事實之違誤。再參諸卷內移送
    機關報告單中，違犯事實之欄位係記載「1：…曾偉倫於警
    詢筆錄中供稱於110年06月12日前往大統畜牧場（屏東縣○
    ○鄉○○村○○路000號）行竊時，遭該竊盜案被害人郭紘
    瑋手持一把黑色手槍攔停車輛（時效已過）。2：違序人郭
    紘瑋於110年10月1日將該把黑色塑膠玩具手槍帶至鹽埔分駐
    所主動交付警方，除坦承上開情事外，並向警方供稱於110
    年09月25日01時50分於大統畜牧場（屏東縣○○鄉○○村○
    ○路000號）旁亦曾持該黑色塑膠玩具手槍攔停兩名遭其誤
    會為竊嫌之民眾。…」，足證移送書中之行為事實欄位有誤
    ，而應更正為上開一、(三)所述之行為，先予敘明。
三、按無正當理由，攜帶類似真槍之玩具槍，而有危害安全之虞
    者，處3日以下拘留或新臺幣18,000元以下罰鍰，社會秩序
    維護法第65條第3款定有明文。查扣案之玩具槍（下稱系爭
    槍枝）雖應無殺傷力，惟被移送人所攜帶上開類似真槍之系
    爭槍枝，外觀上難辨真偽，此有系爭槍枝照片4張附卷可稽
    ，且被移送人使用系爭槍枝之時間、地點，並非可攜帶或正
    當使用系爭槍枝之特定室內靶場或戶外練習場，亦非該等場
    所之通常營業時間，復衡以被移送人係將系爭槍枝作為用以
    攔停、威嚇他人之道具，自堪認定其持有系爭槍枝，已對社
    會造成潛在危害，核與社會秩序維護法第65條第3款之要件
    相符。至被移送人固辯稱其隨身攜帶系爭槍枝，係因其曾於
    大統畜牧場遭遇竊賊，該竊賊持鐵棍對其威脅並作勢攻擊，
    始購買系爭槍枝用以防身等語，惟被移送人如遭受生命、身
    體或健康等威脅，本可循司法正當管道尋求協助，而非以攜
    帶類似真槍之玩具槍做為恫嚇他人所用，是被移送人辯稱防
    身用途，顯非法律上正當理由，併此敘明。綜上所述，本院
    審酌被移送人於警詢時坦承上開非行，兼衡其無故攜帶系爭
    槍枝之行為態樣、理由，暨其素行、智識程度、生活狀況等
    一切情狀，裁處如主文第一項所示之罰鍰，以示懲儆。
四、又扣案之系爭槍枝（含彈匣壹個）為被移送人所有，業據其
    供述在卷，且係供違反上述社會秩序維護法行為所用之物，
    爰依同法第22條第3項之規定，併予宣告沒入。
五、依社會秩序維護法第45條第1項、第65條第3款、第22條第3
    項，裁定如主文。
中    華    民    國   110    年    12    月    3     日
                  屏東簡易庭      法  官  潘  快
以上正本證明與原本無異。
如不服本裁定，得於裁定書送達之翌日起五日內，以書狀敘述理
由，向本庭提出抗告。
中    華    民    國   110    年    12    月    3     日
                                  書記官  鍾嘉芸